【裁判字號】    97,上易,1273
【裁判日期】    970724
【裁判案由】    竊盜
【裁判全文】
臺灣高等法院臺中分院刑事判決        97年度上易字第1273號
上  訴  人
即  被  告  乙○○
                    (另案在台灣台中監獄執行)
上列上訴人因竊盜案件，不服臺灣臺中地方法院97年度易字第15
60號中華民國97年5月20日第一審判決（起訴案號：臺灣臺中地
方法院檢察署97年度偵字第5782號），提起上訴，本院判決如下
：
    主  文
上訴駁回。
    理  由
一、按刑事訴訟法第350條、第361條、第362條、第367條規定，
    不服地方法院之第一審判決而上訴者，須提出上訴書狀，並
    應敘述具體理由，為上訴必備之程式。至於上訴理由是否具
    體，係屬第二審法院審查範圍，則不在命補正之列，此參照
    同條文之修正理由可明。再上訴人所提出之上訴理由非屬具
    體者，則由第二審法院以上訴不合法律上之程式，判決駁回
    。而所謂具體理由，必係依據卷內既有訴訟資料或提出新事
    證，指摘或表明第一審判決有何採證認事、用法或量刑等足
    以影響判決本旨之不當或違法，而構成應予撤銷之具體事由
    ，始克當之。如僅泛言原判決認定事實錯誤、違背法令、量
    刑失之過重或輕縱，而未依上揭意旨指出具體事由，或形式
    上雖已指出具體事由，然該事由縱使屬實，亦不足以認為原
    判決有何不當或違法者，皆難謂係具體理由，俾與第二審上
    訴制度旨在請求第二審法院撤銷、變更第一審不當或違法之
    判決，以實現個案救濟之立法目的相契合，並節制濫行上訴
    。又上訴書狀未敘述具體理由者，其上訴即屬於同法第362
    條前段所定「上訴不合法律上之程式」之情形，第二審法院
    自應依同法第367條之規定，以判決駁回之 (最高法院97年
    度台上字第892號判決意旨參照)。
二、上訴人即被告乙○○ (下稱被告)不服原審判決提起上訴，
    其上訴狀所載理由略謂：本案並無證據足以證明被告交付予
    「德億資源回收場」之物品係三晃股份有限公司（下稱三晃
    公司）所遺失之物，若該資源回收場對於被告所質賣之物品
    有懷疑，均會要求出賣者簽下買賣簽單，並留下身分證影本
    存查。且依證人即三晃公司課長甲○○於原審審理時之陳述
    ，亦不能證明該公司於原判決於犯罪事實一(一)、(二)、(三)所載
    之時間內有失竊如被告交付回資源收場之物品。況且被告係
    開設五金加工廠，交付餘料及廢料予資源回收場之紀錄，何
    止上開次數。又原判決犯罪事實欄(四)所載之地點有誤，實際
    係在德億回收場內。另警員係對被告製作筆錄完畢後，再到
    被告車上拿取扳手，被告並不在場，所被告並不肯定該扳手
    為被告所持有，故無補強證據可證明被告有利用扳手竊盜之
    事實。原判決即有刑事訴訟法第378條、第379條第14款之違
    法，爰依同法第375條第1項提起上訴云云。
三、查本案原審判決認定被告先後於(1)96年10月31日下午6時30
    分許、(2)96年11月7日上午5時30分許、(3)97年2月12日上午5
    時許及(4)97年2月23日下午6時許持扳手至臺中縣大里市○○
    路139號三晃股份有限公司（下稱三晃公司）工廠後方，依
    序竊取(1)抽水機1台、(2)馬達1台、(3)銅管1批及(4)白鐵人孔
    蓋（大）2個、白鐵人孔蓋（小）2個、白鐵夾套球閥（大）
    1個、白鐵夾套球閥（小）1個（含白鐵軟管）、白鐵法蘭1
    個、白鐵管1個、白鐵底閥1個、法蘭口銅電磁閥1個及鋁條1
    支等財物等事實，乃採酌被告本人於警詢時及原審法院審理
    已供述其確有於前開時、地先後4次竊取三晃公司所有之上
    列各物品等情在卷，而德億資源回收場負責人李瑞欽於警詢
    時亦證述被告確有將上揭(1)、(2)、(3)所示物品持至其經營之
    資源回收場販賣屬實。又證人即三晃公司課長甲○○於警詢
    時亦證稱：上開(1)、(2)、(3)及(4)所示之物品，均係其公司所
    失竊無訛，並有德億資源回收廠典當資料、刑案現場測繪圖
    、贓物認領保管單各1份及照片7張在卷可稽，復有扣案之鐵
    製扳手1支等證據資料，而認被告之自白與事實相符。顯見
    本案原審判決並非僅依被告之自白，尚有參酌其他補強證據
    以認定被告之犯罪事實。按證據之取捨與證據之證明力如何
    ，均屬事實審法院得自由裁量、判斷之職權；苟其此項裁量
    、判斷，並不悖乎通常一般之人日常生活經驗之定則或論理
    法則，又於判決內論敘其何以作此判斷之心證理由者，即不
    得任意指摘其為違法。是以被告上訴以上開情詞，指稱原審
    判決認定事實未依證據云云，固具形式上之理由，但究其實
    質，明顯與卷證資料不相符合。再被告上訴復指稱：伊係在
    德億資源回收場門口處為警緝獲，乃原審判決卻載為：「臺
    中縣大里市○里路○○○○路口」有錯誤乙節，然「德億資
    源回收場」即坐落於臺中縣大里市○里路○○○○路口附近
    ，有警製查獲現場繪圖在卷可稽 (見警卷第26頁)，則原審
    判決據以載述被告被警緝獲之地點，尚難認有何不當。至於
    被告上訴另稱：其有經營五金行，亦有餘料及廢料可賣予德
    億資源回收場及警員係製作筆錄完後始至車內扣押扳手云云
    ，然被告此部分之辯解，縱認屬實，對於被告犯罪事實之認
    定，亦不生任何影響，不得據為撤銷原審判決之理由。綜上
    所述，原審判決認定被告竊盜犯行成立，乃其採證認事調查
    職權之合法行使，且其所依憑之證據及理由，並非無據，自
    不容任意指為違法。而被告未提新事證，亦未依據卷內之訴
    訟資料，指摘原審決有足以影響判決本旨之不當或違法，而
    構成應予撤銷之具體事由，乃徒憑己意就原判決所為之適法
    判決，漫指為違法，其上訴自屬違背法律上之程式，應予以
    駁回，爰依刑事訴訟法第367條前段、第372條不經辯論判決
    如主文。
中    華    民    國    97    年    7     月    24    日
            刑事第三庭    審判長法  官  王  增  瑜
                                法  官  廖  柏  基
                                法  官  蔡  紹  良
上列正本證明與原本無異。
不得上訴。
                                書記官  許  麗  花
中    華    民    國    97    年    7     月    24    日


司法院資訊處製作；財團法人民間司法改革基金會備份。
